【裁判字號】    90,易,34
【裁判日期】    900424
【裁判案由】    傷害
【裁判全文】
臺灣屏東地方法院刑事判決                              九十年度易字第三四號
    公  訴  人  臺灣屏東地方法院檢察署檢察官
    被      告  丙○○
右列被告因傷害案件，經檢察官提起公訴（八十九年度偵字第六四九四號），本院判
決如左︰
    主  文
丙○○傷害人之身體，處罰金貳仟元，如易服勞役，以佰元折算壹日。
    事  實
一、丙○○於民國八十九年十月三十日上午十時四十分許，因不滿其尚在保固期間內
    之電動車送修後，竟仍要收取材料費，而在其位於屏東市○○○路九之一號店鋪
    前，與代表廠商送回該車之甲○○發生爭執，丙○○應知人之手臂於劇裂拉扯間
    ，極易造成傷害，而為取得甲○○手中緊握之電動車鑰匙，竟仍恣意爭奪之，拉
    扯間果造成甲○○右肩關節肱骨脫臼之傷害。
二、案經甲○○訴由屏東縣警察局屏東分局報告臺灣屏東地方法院檢察署檢察官偵查
    起訴。
    理  由
一、訊據被告丙○○固矢口否認有前揭傷害犯行，辯稱：當日二人發生爭執時，僅一
    人一邊抓住電動車把手，伊全未碰到告訴人甲○○云云，並聲請傳訊證人即隔壁
    鄰居乙○○○到庭作證。惟查，前揭犯罪事實，業據告訴人甲○○指訴綦詳，核
    與證人即當日原準備待交車完畢後載回告訴人，而隨同前往該地點之證人何如玉
    到庭證稱：當天被告為搶鑰匙，先用手掰告訴人的手，旋用力拉扯其手臂，終因
    告訴人將鑰匙緊握而未果，惟告訴人當場即表示手很痛等語（詳本院卷九十年三
    月二十一日訊問筆錄）相符，復有驗傷診斷證明乙紙附卷可憑。而依卷附照片觀
    之，被告所有上開電動車體積、重量非輕，非如一般手拿小型物件適於拉扯爭奪
    者，矧被告與告訴人：一為長者，一為女性，衡其體力縱於無人相爭下，能否順
    利橫向拖動該車，尚非無疑，則以二人為爭奪該車而一人一邊拉扯之，初已與常
    理有間。次查被告原辯稱爭執時全未觸及告訴人，嗣本院審理時，復稱係告訴人
    欲搶奪其鑰匙云云，今未有肢體上接觸而能爭奪小如鑰匙之物，亦與經驗法則不
    符，不足採信。此外，證人乙○○○固到庭證稱未見到雙方打架，然其既自稱當
    日係聽得雙方爭執聲漸大始予注意，對此前二人是否已有肢體衝突，既無置喙餘
    地，則其證言就前揭論證自不生影響。又查，人之手臂原極脆弱，於驟然劇烈拉
    扯間，極易造成傷害，此為一般人所週知之理，被告於前揭行為時，自應有此預
    見，竟為爭奪告訴人手中緊握之物而仍恣意為之，終致告訴人受傷結果發生，猶
    足見該結果之發生尚不違背其本意，是其前揭犯行於主觀上仍應認為有傷害之故
    意。本件被告犯行已臻明確，應依法論科。
二、核被告所為，係犯刑法第二百七十七條第一項之普通傷害罪。爰審酌被告犯罪之
    動機、目的、手段，犯罪時所受之刺激，其因一時氣憤而出手失度等情；及其品
    性、生活狀況、智識程度、犯罪所生之損害，及犯罪後態度等一切情狀，量處如
    主文所示之刑，並諭知易服勞役標準。
據上論斷，應依刑事訴訟法第二百九十九條第一項前段，刑法第二百七十七條第一項
、第四十二條第二項，罰金罰鍰提高標準條例第一條前段、第二條，判決如主文。
本案經檢察官陳新君到庭執行職務
中      華      民      國    九  十    年      四      月    二十四    日
                                      臺灣屏東地方法院刑事第二庭
                                          審判長法  官  吳永宋
                                                法  官  包梅真
                                                法  官  陳松檀
右正本證明與原本無異。
對於本判決如有不服應於收受送達後十日內向本院提出上訴書狀上訴於台灣高等法院
高雄分院並按他造當事人之人數附具繕本。
                                                書記官  張福山
中      華      民      國      九十      年      四      月   二十四   日
附錄本判決論罪之法條：
中華民國刑法第二百七十七條
 (普通傷害罪)
傷害人之身體或健康者，處三年以下有期徒刑、拘役或一千元以下罰金。
犯前項之罪因而致人於死者，處無期徒刑或七年以上有期徒刑；致重傷者
，處三年以上十年以下有期徒刑。


司法院資訊處製作；財團法人民間司法改革基金會備份。
